臺灣臺北地方法院刑事判決　　　　　　100年度交易字第203號
公　訴　人　臺灣臺北地方法院檢察署檢察官
被　　　告　蔡鎮安
上列被告因公共危險案件，經檢察官提起公訴（100年度偵字第5
870號），本院判決如下：
    主  文
蔡鎮安服用酒類，不能安全駕駛動力交通工具而駕駛，累犯，處
有期徒刑肆月，如易科罰金，以新臺幣壹仟元折算壹日。
    事  實
一、蔡鎮安於民國九十六年間，因竊盜案件，經臺灣士林地方法
    院以九十六年度易字第二八五號判決判處應執行有期徒刑一
    年二月確定，再經臺灣士林地方法院以九十六年度聲減字第
    三一七一號裁定減為有期徒刑七月確定，於九十八年三月九
    日縮刑期滿執行完畢。猶不知警惕，於一百年三月二日凌晨
    四時許，在臺北市○○區○○路與桂林路某卡拉OK店內飲用
    啤酒及高粱後，明知已因服用酒類，注意力及控制力達不能
    安全駕駛動力交通工具之程度，竟於同日凌晨五時許，仍自
    上開卡拉OK店騎乘車牌號碼六一二－GDH 號重型機車上路，
    嗣於同日凌晨五時五十二分許，行經臺北市萬華區華江橋機
    車引道前，經警攔查，對蔡鎮安施以酒精濃度呼氣檢測，檢
    測結果為呼氣所含酒精濃度值為○點六四MG/L情。
二、案經臺北市政府警察局萬華分局報請臺灣臺北地方法院檢察
    署檢察官偵查起訴。
    理  由
一、按傳聞法則之重要理論依據，在於傳聞證據未經當事人之反
    對詰問予以核實，乃予排斥，惟若當事人已放棄對原供述人
    之反對詰問權，於法院審判時表明同意該等傳聞證據可作為
    證據，基於證據資料愈豐富，愈有助於真實發現之理念，並
    貫徹刑事訴訟法修法加重當事人進行主義之精神，確認當事
    人對於證據能力有處分權之制度，傳聞證據經當事人同意做
    為證據，法院認為適當者，亦得為證據。另當事人於調查證
    據時，對於傳聞證據表示「沒有意見」，而未於言詞辯論終
    結前聲明異議，應視為已有將該等傳聞證據採為證據之同意
    ，此刑事訴訟法第一百五十九條之五定有明文。本案被告蔡
    鎮安於本院審理程序中已表示對卷內人證、書證、物證之證
    據能力均無意見，本院審理時，被告對被告以外之人於審判
    外之陳述之證據能力並未表示意見，迄本院言詞辯論終結前
    ，被告亦未爭執本案證據之證據能力，依刑事訴訟法第一百
    五十九條之五第二項之規定，應視為被告已同意本案相關之
    傳聞證據均可做為證據，本院斟酌本案卷內之證據並非非法
    取得，亦無證明力明顯過低之情形，且經本院於審判期日依
    法進行證據之調查、辯論，被告於訴訟上之程序權，已受保
    障，前揭各該證據，均得採為證據。
二、上揭犯罪事實，業據被告蔡鎮安於警詢及本院審理時坦承不
    諱（見臺灣臺北地方法院檢察署一百年度偵字第五八七○號
    卷第五頁至第七頁、本院卷第二二頁背面、第二五頁），復
    有酒精檢測紀錄表、臺北市政府警察局萬華分局刑法第一百
    八十五條之三案件觀察紀錄表、生理平衡檢測紀錄表、舉發
    道路交通管理事件通知單等件在卷可稽（見上開偵卷第九頁
    至第一一頁）。是被告上揭任意性自白，與事實相符，應堪
    採信。依交通部運輸研究所九十年九月二十四日運安字第九
    ○○○○五八五四號函所載呼氣中酒精濃度每公升含量為○
    點二五毫克，即相當於血液中酒精濃度（BAC ）百分之○點
    ○五，且依該函所附該所七九年「駕駛人行為反應之研究－
    酒醉駕車對駕駛行為之分析研究」指出：BAC 達百分之○點
    ○三至百分之○點○五時，對駕駛能力之影響為：多數駕駛
    人心境逐漸變幻不定，視覺與反應靈敏性減弱，對速度及距
    離的判斷力差。對心理行為之影響為：觀察力逐漸欠缺，心
    情漸趨輕鬆，自信心增加，多話，精神狀態處於陶醉感。BA
    C 到達百分之○點○五至百分之○點○八時，對駕駛能力之
    影響為：反應遲鈍，駕駛能力受損，遲而不決或決而不行。
    對心理行為之影響為：情緒鬆弛，感情與行為趨向誇張，肌
    肉不協調，精神處於興奮狀態。BAC 到達百分之○點○八至
    百分之○點一五時，對駕駛能力之影響為：判斷力嚴重受到
    影響，體能與精神協調受損，駕駛之體能困難增加。對心理
    行為之影響為：產生情緒異常現象，步伐不平穩，言語不清
    ，反應惡劣，記憶及判斷力受損，精神處於錯亂狀態。BAC
    超過百分之○點一五時，對駕駛能力之影響為：視線搖晃，
    駕駛已進入恍惚狀態，判斷及理解遭到扭曲，駕駛不穩定。
    對心理行為之影響為：意識不明，嘔吐，站、走及講話困難
    ，責任感喪失，精神處於麻痺狀態。BAC 超過百分之○點五
    時，對駕駛人能力之影響為：無法開車。對心理行為之影響
    為：爛醉如泥，失去知覺可能致死，精神處於昏睡狀態。被
    告於本件所測得之吐氣所含酒精成分為每公升○點六四毫克
    ，相當於血液中酒精濃度（BAC ）百分之○．一二八，依上
    開說明，判斷力嚴重受到影響，體能與精神協調受損，駕駛
    之體能困難增加。對心理行為之影響為：產生情緒異常現象
    ，步伐不平穩，言語不清，反應惡劣，記憶及判斷力受損，
    精神處於錯亂狀態。再參酌被告上開遭查獲時，有直線行走
    十公尺、兩臂平伸抬頭轉圈、金雞獨立三十秒均不正常等情
    。益見被告當時已達於不能安全駕駛動力交通工具程度，而
    仍駕車。本件事證已經明確，被告犯行堪予認定。
三、核被告所為，係犯刑法第一百八十五條之三之服用酒類不能
    安全駕駛動力交通工具而駕駛罪。查被告前有如事實欄所載
    之犯罪科刑及執行完畢之紀錄，此有臺灣高等法院被告前案
    紀錄表在卷可按，其前受有期徒刑執行完畢，於五年以內故
    意再犯上開有期徒刑以上之罪，為累犯，應依刑法第四十七
    條第一項規定，加重其刑。爰審酌被告前已有二次飲酒後騎
    車，危害道路交通及行人安全，又於上開飲酒後已達不能安
    全駕駛動力交通工具之程度，仍駕駛車輛行駛於道路為不安
    全駕駛被查獲，經測得吐氣所含酒精成分為每公升○點六四
    毫克之犯罪情節，無視於公眾交通安全而酒後為不安全駕駛
    ，兼衡其犯後為前開自白，態度尚佳與其素行情形等一切情
    狀，量處如主文所示之刑，並諭知易科罰金之折算標準，以
    示懲儆。
據上論斷，應依刑事訴訟法第二百九十九條第一項前段，刑法第
一百八十五條之三、第四十七條第一項、第四十一條第一項前段
，判決如主文。
本案經檢察官文家倩到庭執行職務。
中    華    民    國  100     年    5    月     6     日
                  刑事第十八庭  法  官  林玉蕙
以上正本證明與原本無異。
如不服本判決應於收受送達後10日內向本院提出上訴書狀，並應
敘述具體理由；其未敘述上訴理由者，應於上訴期間屆滿後20日
內向本院補提理由書（均須按他造當事人之人數附繕）「切勿逕
送上級法院」。
                                書記官  陳怡君
中    華    民    國   100    年    5     月    6     日
附錄本案論罪科刑法條
中華民國刑法第185條之3
服用毒品、麻醉藥品、酒類或其他相類之物，不能安全駕駛動力
交通工具而駕駛者，處1年以下有期徒刑、拘役或科或併科15萬
元以下罰金。